臺灣臺南地方法院民事裁定
111年度家調裁字第92號
聲  請  人  甲○○  住○○市○○區○○街000巷00號10樓之1


相  對  人  乙○○

            丙○○


關  係  人  丁○○
上列當事人間聲請宣告停止親權事件，本院裁定如下：
    主  文
一、相對人乙○○、甲○○對於未成年人丁○○（女，民國00年0月00
    日生，身分證統一編號：Z000000000號）之親權應全部予以
    停止。
二、選定聲請人丙○○（女，民國00年0月00日生，身分證統一編
    號：Z000000000號）為未成年人丁○○之監護人。
三、指定關係人丁○○（女，民國00年0月00日生，身分證統一編
    號：Z000000000號）為會同開具財產清冊之人。
四、聲請程序費用新臺幣1,000元由相對人負擔。
    理  由
一、本件聲請宣告停止親權等事件，屬當事人不得處分之事項，
    惟相對人於調解程序對於聲請人主張其有停止親權之事由並
    不爭執，且就未成年人監護人之人選與聲請人達成共識，並
    依家事事件法第33條第1項合意聲請本院為裁定，有民國111
    年7月26日合意程序筆錄在卷可稽，本院自應依前揭規定為
    裁定。
二、聲請人聲請意旨略以：聲請人丙○○係未成年人丁○○（99年2
    月21日生，下稱未成年人）之姑姑，未成年人之父母即相對
    人乙○○、甲○○於99年6月15日協議離婚，約定未成年人之權
    利義務由相對人乙○○行使或負擔。惟相對人甲○○自離婚後均
    未探視、扶養未成年人，相對人乙○○於107年11月23日與訴
    外人戊結婚另組家庭，並舉家遷至屏東縣琉球鄉，對未成年
    人漸漸疏於照護，未成年人長期由同住之聲請人照顧，彼此
    情感深厚，為維護未成年子女之最佳利益，爰依法請求停止
    相對人對未成年人之親權，並選定聲請人為監護人，及指定
    關係人即未成年人姑姑丁○○為會同開具財產清冊之人等語。
三、本院之判斷：
（一）按父母或監護人對兒童及少年疏於保護、照顧情節嚴重，
      或有第49條、第56條第1項各款行為，或未禁止兒童及少
      年施用毒品、非法施用管制藥品者，兒童及少年或其最近
      尊親屬、直轄市、縣(市)主管機關、兒童及少年福利機構
      或其他利害關係人，得請求法院宣告停止其親權或監護權
      之全部或一部，或得另行聲請選定或改定監護人，兒童及
      少年福利與權益保障法第71條第1項定有明文。查聲請人
      主張之上情，有兩造及未成年人之戶籍謄本、個人戶籍資
      料、本院依職權囑託臺南市童心園社會福利關懷協會派員
      訪視聲請人、相對人乙○○及未成年人所做成之訪視報告等
      件在卷可憑（見本院司家非調字卷一第21至23頁、第97至
      104頁、卷二第3至4頁），且為相對人所不爭執，堪信聲
      請人之主張為真實。本院審酌相對人乙○○、甲○○於未成年
      人出生不久即離婚，並將未成年人交由同住之聲請人照顧
      至今，相對人於本件調解時均已同意停止其2人對於未成
      年人之親權等諸情狀，足認本件確有兒童及少年福利與權
      益保障法第71條所定停止親權之事由，是聲請人以未成年
      人三親等旁系血親尊親屬之身分，聲請停止相對人乙○○、
      甲○○對於未成年人之親權全部，於法相符，應予准許，爰
      裁定如主文第1項所示。
（二）又按父母均不能行使、負擔對於未成年子女之權利義務或
      父母死亡而無遺囑指定監護人，或遺囑指定之監護人拒絕
      就職時，依下列順序定其監護人：一、與未成年人同居之
      祖父母。二、與未成年人同居之兄姊。三、不與未成年人
      同居之祖父母；未能依第1項之順序定其監護人時，法院
      得依未成年子女、四親等內之親屬、檢察官、主管機關或
      其他利害關係人之聲請，為未成年子女之最佳利益，就其
      三親等旁系血親尊親屬、主管機關、社會福利機構或其他
      適當之人選定為監護人，並得指定監護之方法，民法第10
      94條第1項、第3項分別定有明文。查未成年人之父母即相
      對人乙○○、甲○○分別經本院宣告停止其2人對於未成年人
      之親權，均已不能行使或負擔對於未成年人之權利義務。
      雖未成年人之祖母鍾李寶珠尚存，依民法第1094條第1項
      規定應由鍾李寶珠單獨任未成年人之監護人，然聲請人主
      張鍾李寶珠現疾病纏身，不良於行，亦需他人照顧（見本
      院司家非調字卷一第65頁），而聲請人為鍾李寶珠之女，
      正值壯年且具經濟能力，其長期協助照顧未成年人生活所
      需，與未成年人有穩固之情感依附關係，則由聲請人擔任
      未成年人之監護人，應能符合未成年人之最佳利益。從而
      ，本件有未能依民法第1094條第1項之順序定未成年人監
      護人之情形，自應由本院依同法條第3項規定選定聲請人
      為未成年人之監護人，爰裁定如主文第2項所示。
（三）末按法院依民法第1094條第3項選定監護人或依第1106條
      及第1106條之1另行選定或改定監護人時，應同時指定會
      同開具財產清冊之人，此參民法第1094條第4項規定即明
      。準此，本院既選定聲請人為未成年人之監護人，自應同
      時指定會同開具財產清冊之人，爰依聲請指定未成年人之
      姑姑即關係人丁○○為會同開具財產清冊之人，並裁定如主
      文第3項所示。
四、依家事事件法第104條第3項、第97條，非訟事件法第24條第
    1項，裁定如主文。
中　　華　　民　　國　　111 　年　　11　　月　　8 　　日
                  家事法庭  法  官  游育倫
以上正本係照原本作成。　　　　　　　　　
如不服本裁定，應於送達後10日內向本院提出抗告狀，並繳納抗
告費新臺幣1,000元。
中　　華　　民　　國　　111 　年　　11　　月　　8 　　日
                            書記官 李鎧安